臺灣臺南地方法院刑事判決
110年度易字第1099號
公  訴  人  臺灣臺南地方檢察署檢察官
被      告  吳進福


上列被告因竊盜案件，經檢察官提起公訴（110年度偵字第20969
號），本院判決如下：
    主  文
吳進福犯竊盜罪，處罰金新臺幣壹萬元，如易服勞役，以新臺幣
壹仟元折算壹日。
    犯 罪 事 實
一、吳進福於民國110年9月14日下午5時52分許，徒步行經臺南
    市○區○○路000號前時，見劉菁怡放置在餐飲設備上之3/4型
    藍色安全帽1頂(價值約新臺幣1,000元，下稱安全帽)，無人
    看管，竟意圖為自己不法之所有，基於竊盜之犯意，徒手竊
    取得手後，徒步返回北區文賢路799巷13號住處。嗣劉菁怡
    於同日晚上6時10分許發現遭竊，乃報警處理，而循線查獲
    。　　
二、案經臺南市政府警察局第五分局移送臺灣臺南地方法院檢察
     署檢察官偵查起訴。
    理  由
壹、程序部分：
　　本案據以認定被告吳進福犯罪所引用之供述證據，因檢察官
    、被告均同意其證據能力，本院審酌該等證據資料作成之情
    況，核無違法取證或其他瑕疵，且與待證事實具有關聯性，
    認為以之作為證據為適當，依刑事訴訟法第159 條之5 規定
    ，認均有證據能力。另本判決以下所引用卷內各項非供述證
    據性質之證據資料，均無違反法定程序取得之情形，依刑事
    訴訟法第158 條之4 規定之反面解釋，亦均認有證據能力。
     
貳、認定犯罪事實所憑之證據及理由：
一、訊據被告坦承有於事實欄所載時、地，拿取劉菁怡放置在餐
    飲設備上之安全帽1頂後返家之事實，然否認有竊盜之犯行
    ，辯稱：我走到該處前，1位我運動時認識的朋友騎著腳踏
    車說不好停車，叫我幫他拿安全帽，我拿了之後，他說不是
    他的，隔天我就將安全帽拿去放在原來的地方，並無竊盜犯
    意等語置辯。
二、惟查：
  ㈠被告上開坦認之部分，核與證人劉菁怡於警詢之證述情節相
    符，且有監視錄影光碟、本院勘驗譯文及監視器影像擷取畫
    面在卷可查，此部分事實應堪認定。
  ㈡被告雖辯稱是幫朋友拿取安全帽而無竊盜犯意等語。然查：
　⒈被告之供述前後矛盾：
　⑴於警詢及偵查辯稱：我在文賢路799巷口紅綠燈處受運動朋友
    所託，而前往拿取安全帽後，拿過去巷口給該男子，該男子
    說不是他的等語。
　⑵於本院111年1月11日審理程序辯稱：「吳仔」騎腳踏車，因
    為沒有辦法（停車）下來，叫我幫他拿安全帽，自己騎腳踏
    車到對面的7-11，我到對面7-11拿給他時，他說不是他的，
    我就先拿回家等語。
　⑶於本院111年3月1日審理程序勘驗監視錄影畫面後辯稱：我回
    頭是因為對方叫我，在自小貨車前面（馬路），他邊騎車邊
    跟我說不是那頂，還說要買飲料給我，我說不用，這些話都
    是我回頭時說的等語。
　  被告上開辯稱如何受朋友所託之地點（799巷口紅綠燈處、
    身旁之馬路）、有無拿取安全帽給友人及在何處拿給友人（
    拿到799巷口、拿到左前方對面統一超商、友人直接在馬路
    上向被告表示不是他的），竟然前後均有矛盾，顯有疑義。
    又被告既稱在距離原拿取地點僅隔1間房子距離之寵物生活
    館門口轉頭時已知悉該安全帽不是騎腳踏車友人所有，卻無
    任何停留或返回歸還安全帽，逕而拿取返家，其所辯亦與常
    情相違，不足採信。
　⒉況本件被告於監視錄影畫面110年9月14日下午5時51分58秒出
    現畫面中（即臺南市○區○○路000號前），於同日下午5時52
    分拿取本案之安全帽，旋即往前行經電動車店、寵物生活館
    後右轉進入臺南市北區文賢路799巷內（即監視錄影畫面右
    上角），未在巷口停留，亦未過馬路至對面左前方之7-11統
    一超商（即監視錄影畫面左上角），且此期間，臺南市○區○
    ○路000號前之馬路上，僅有機車經過，均無腳踏車經過，有
    上開監視錄影光碟、本院勘驗譯文及監視器影像擷取畫面在
    卷可查，是被告於警詢及偵查中所述自799巷口往文賢路821
    號前拿取安全帽之方向，與被告經錄影攝得之行經路線上相
    反；另被告辯稱受馬路上騎腳踏車之人之託而拿取安全帽並
    有拿給該男子等語，亦屬幽靈抗辯而無據。
　⒊又被告於上開地點拿取安全帽後，雖曾於走至寵物生活館門
    口前短暫往回看（本院卷第53、55、57、59、61頁，該處離
    馬路邊緣約有6台機車橫放之距離），惟並未停頓等待，亦
    未走到馬路邊與人談話，該期間亦無任何腳踏車行經該路段
    ，如前所述，且被告亦未另走至他處而直接右轉往文賢路79
    9巷口返家，足認被告轉頭往回看，並不是與人互動，而是
    在拿走他人安全帽後，確認後方有沒有人發現追來所產生的
    反應，其有不法所有之意圖甚明，被告辯稱有與騎腳踏車之
    友人講話等語，亦屬無據。
三、綜上，被告之辯解，不足採信。故本案事證明確，被告前揭
    犯行均堪認定，應依法論科。
參、論罪科刑部分：
一、核被告所為，係犯刑法第320條第1項之竊盜罪。
二、本院審酌被告貪圖小利，任意竊取他人財物，動機及行為均
    可議，犯後否認犯行，未能悔悟所為之錯誤行為，欠缺法治
    觀念，惟被告竊得財物之價值非鉅，於竊得翌日即將該安全
    帽歸還，被害人於警詢陳稱不提出告訴，兼斟酌被告於本院
    審理時所述之智識程度、家庭經濟狀況等一切情狀，量處如
    主文所示之刑及易服勞役之折算標準。
肆、沒收部分：
    被告犯後業於翌日將竊得之安全帽物歸原處，業經被害人於
    警詢陳述明確（見警卷第13頁），依刑法第38條之1第5項規
    定，不予宣告沒收或追徵。
據上論斷，應依刑事訴訟法第299條第1項前段，刑法第320條第1
項、第42條第3項前段、刑法施行法第1條之1第1項，判決如主文
。
本案經檢察官陳昆廷起訴，檢察官吳惠娟到庭執行職務。
中　　華　　民　　國　　111 　年　　3 　　月　　22　　日
                  刑事第一庭  法  官  梁淑美
上正本證明與原本無異。　　　　　　　　　
如不服本判決應於收受送達後20日內向本院提出上訴書狀，並應
敘述具體理由；如未敘述上訴理由者，應於上訴期間屆滿後20日
內向本院補提理由書（均須按他造當事人之人數附繕本）「切勿
逕送上級法院」。
　　　　　　                  書記官  葉東平　　　
中　　華　　民　　國　　111 　年　　3 　　月　　23　　日
附錄本件論罪科刑法條：
中華民國刑法第320條
（普通竊盜罪、竊佔罪）
中華民國刑法第320條
意圖為自己或第三人不法之所有，而竊取他人之動產者，為竊盜
罪，處 5 年以下有期徒刑、拘役或 50 萬元以下罰金。
意圖為自己或第三人不法之利益，而竊佔他人之不動產者，依前
項之規定處斷。
前二項之未遂犯罰之。